臺灣橋頭地方法院刑事裁定　
111年度聲字第546號
聲  請  人  臺灣橋頭地方檢察署檢察官
受  刑  人  石昌啓



上列聲請人因受刑人數罪併罰有二裁判以上，聲請定其應執行之
刑（111年度執聲字第369號），本院裁定如下：
    主  文
石昌啓犯如附表所示之罪及所處之刑，應執行有期徒刑陸年。
    理    由
一、按裁判確定前犯數罪者，併合處罰之；數罪併罰有2 裁判以
    上宣告多數有期徒刑者，於各刑中之最長期以上，各刑合併
    之刑期以下，定其應執行之刑期，但不得逾30年，刑法第50
    條第1項前段、第51條第5款、第53條規定甚明。次按依刑法
    第53條應依刑法第51條第5 款之規定，定其應執行之刑者，
    由該案犯罪事實最後判決之法院之檢察官，聲請該法院裁定
    之，刑事訴訟法第477條第1項定有明文；而該條所謂該案犯
    罪事實最後判決之法院，係指最後審理事實諭知罪刑之法院
    而言（最高法院93年度臺非字第160號判決要旨參照）。另
    按法律上屬於自由裁量之事項，有其外部性界限及內部性界
    限，並非概無拘束。依據法律之具體規定，法院應在其範圍
    選擇為適當之裁判者，為外部性界限；而法院為裁判時，應
    考量法律之目的，及法律秩序之理念所在者，為內部性界限
    。法院為裁判時，2 者均不得有所踰越（最高法院80年臺非
    字第473號判決意旨參照）。在數罪併罰，有2裁判以上，定
    其應執行之刑時，固屬於法院自由裁量之事項，然仍應受前
    揭外部性界限及內部性界限之拘束（最高法院92年度臺非字
    第227號判決要旨參照）。再按數罪併罰而合於定其應執行
    之刑之案件，其各罪判決均係宣告刑，並非執行刑，縱令各
    案中一部分犯罪之宣告刑在形式上已經執行，仍應依法聲請
    犯罪事實最後判決之法院裁定定其應執行之刑，然後再依所
    裁定之執行刑，換發指揮書併合執行（最高法院98年度臺非
    字第18號判決要旨參照）。是本件附表編號1 所示之罪所處
    之刑，雖已執行完畢，仍應與編號2至22 所處尚未執行完畢
    之刑，合併定其應執行之刑，嗣檢察官執行時，再予扣除，
    附此敘明。
二、查受刑人石昌啓因犯附表所示共22罪，經法院分別判處如附
    表所示之刑，均經確定在案，有各該判決及臺灣高等法院被
    告前案紀錄表在卷可稽。查附表編號1 至14所示14罪，業經
    臺灣高等法院高雄分院以110年度抗字第391號裁定定應執行
    刑有期徒刑4年8月確定；編號15至22所示8罪，業經本院以1
    09年度訴字第499號判決定應執行刑有期徒刑2年確定，有各
    該裁定、判決及臺灣高等法院被告前案紀錄表附卷可參。是
    本院定應執行刑，除不得逾越刑法第51條第5 款所定法律之
    外部界限，即不得重於附表所示各罪之總和，亦應受內部界
    限之拘束，即不得重於附表編號1至14所定應執行刑有期徒
    刑4年8月、編號15至22所定應執行刑有期徒刑2年之總和。
    而按數罪併罰之定應執行之刑，係出於刑罰經濟與責罰相當
    之考量，並非予以犯罪行為人或受刑人不當之利益，相較於
    刑法第57條所定科刑時應審酌之事項係對一般犯罪行為之裁
    量，定應執行刑之宣告，乃對犯罪行為人本身及所犯各罪之
    總檢視，除應考量行為人所犯數罪反應出之人格特性，並應
    權衡審酌行為人之責任與整體刑法目的及相關刑事政策，在
    量刑權之法律拘束性原則下，依刑法第51條第5款之規定，
    採限制加重原則，以宣告各刑中之最長期為下限，各刑合併
    之刑期為上限，但不得逾30年，資為量刑自由裁量權之外部
    界限，並應受法秩序理念規範之比例原則、平等原則、責罰
    相當原則、重複評價禁止原則等自由裁量權之內部抽象價值
    要求界限之支配，使以輕重得宜，罰當其責，俾符合法律授
    與裁量權之目的，以區別數罪併罰與單純數罪之不同，兼顧
    刑罰衡平原則（最高法院101年度臺抗字第461號裁定要旨參
    照）。爰審酌受刑人所犯附表編號1至22各罪均係罪質相同
    之詐欺罪，且行為時間集中在民國107 年5月至同年8月間，
    犯罪手法相類；暨考量前揭所示限制加重原則等一切情狀，
    乃定其就附表所示各罪應執行之刑如主文。
三、依刑事訴訟法第477條第1項，刑法第53條、第51條第5款，
    裁定如主文。
中　　華　　民　　國　　111 　年　　5 　　月　　31　　日
                  刑事第三庭  法  官  翁碧玲　
以上正本證明與原本無異。
如不服本裁定，應於裁定送達後5日內，向本院提出抗告狀（須
附繕本），並敘明抗告之理由。
中　　華　　民　　國　　111 　年　　5 　　月　　31　　日
                              書記官  武凱葳
【附表】
編號 罪名  宣告刑 犯罪日期 偵查機關年度案號     最後事實審       確定判決   備  註      法院案號 判決日期 法院案號 判決確定日期  1 詐欺 有期徒刑1年 107年8月7日 臺灣高雄地方檢察署107年度偵字第17261號 臺灣高等法院高雄分院108年度上訴字第1059號 108年10月29日 最高法院108年度臺上字第4455號 109年1月8日 臺灣高雄地方檢察署109 年度執字第2107號【已執畢】 2 詐欺  有期徒刑1年1月 107年8月8日  臺灣橋頭地方檢察署107年度偵字第11710號、108年度偵字第2726、2982號 臺灣橋頭地方法院108年度訴字第375號  109年10月8日 臺灣橋頭地方法院108年度訴字第375號  109年11月11日  臺灣橋頭地方檢察署109年度執字第7364號  3 詐欺 有期徒刑1年5月 107年6月5日 臺灣高雄地方檢察署107年度偵字第11939號等 臺灣高等法院高雄分院109年度金上訴字第22號、109年度原上訴字第27號 109年7月7日 臺灣高等法院高雄分院109年度金上訴字第22號、109年度原上訴字第27號 110年2月23日 臺灣高雄地方檢察署110 年度執字第2080號 4 詐欺 有期徒刑1年3月 107年8月7日       5 詐欺 有期徒刑1年2月 107年8月10日       6 詐欺 有期徒刑1年3月 107年8月10日       7 詐欺 有期徒刑1年3月 107年8月10日       8 詐欺 有期徒刑1年1月 107年8月11日       9 詐欺 有期徒刑1年1月 107年8月7日       10 詐欺 有期徒刑1年2月 107年5月30日 臺灣橋頭地方檢察署107年度偵字第10177、11399號 臺灣高等法院高雄分院109年度上更一字第43號 109年10月20日 臺灣高等法院高雄分院109年度上更一字第43號 109年11月18日 臺灣橋頭地方檢察署109年度執字第7388號 11 詐欺 有期徒刑1年2月 107年5月30日       12 詐欺 有期徒刑1年1月 107年5月30日       13 詐欺 有期徒刑1年4月 107年5月29日       14 詐欺 有期徒刑8月 107年8月9日 臺灣高雄地方檢察署108年度偵字第3122、6875、6876、9609號 臺灣高雄地方法院108年度原訴字第24號 110年2月26日 臺灣高雄地方法院108年度原訴字第24號 110年4月7日 臺灣高雄地方檢察署110 年度執字第3609號 （編號1至14經定應執行刑有期徒刑4年8月） 15 詐欺 有期徒刑1年2月 107年8月9日 臺灣橋頭地方檢察署107年度偵字第12579號 臺灣橋頭地方法院109年度訴字第499號 110年9月17日 臺灣橋頭地方法院109年度訴字第499號 110年10月26日 臺灣橋頭地方檢察署111年度執字第1103號（編號15至22經定應執行刑有期徒刑2年） 16 詐欺 有期徒刑1年 107年8月11日       17 詐欺 有期徒刑1年1月 107年8月11日       18 詐欺 有期徒刑1年1月 107年8月11日       19 詐欺 有期徒刑1年1月 107年8月9日       20 詐欺 有期徒刑1年3月 107年8月9日       21 詐欺 有期徒刑1年1月 107年8月11日       22 詐欺 有期徒刑1年 107年8月11日